【裁判字號】    98,易,253
【裁判日期】    980513
【裁判案由】    傷害
【裁判全文】
臺灣基隆地方法院刑事判決               98年度易字第253號
公  訴  人  臺灣基隆地方法院檢察署檢察官
被      告  甲○○
上列被告因傷害案件，經檢察官聲請簡易判決處刑（98年度偵字
第1216號），本院認為不宜逕以簡易判決處刑，經改依通常程序
後判決如下：
    主  文
本件公訴不受理。
    理  由
一、聲請簡易判決處刑書意旨詳如附件聲請簡易判決處刑書記載
    。
二、按告訴乃論之罪，告訴人於第一審辯論終結前得撤回告訴；
    又告訴經撤回者，應諭知不受理之判決，並得不經言詞辯論
    為之，刑事訴訟法第238 條第1 項、第303 條第3 款、第30
    7 條分別定有明文。
三、查本件告訴人即被害人丙○○告訴被告甲○○案件，公訴人
    認被告係觸犯刑法第277 條第1 項前段之傷害罪嫌，依同法
    第287 條前段規定，須告訴乃論。茲因被告與告訴人業已達
    成和解，告訴人具狀聲明撤回告訴，有撤回告訴狀份附於本
    院98年度基簡字第491 號卷可佐，揆諸前開說明，本件顯有
    刑事訴訟法第451 條之1 第4 項但書所列不宜以簡易判決處
    刑之事由，爰依職權改以通常程序進行，並不經言詞辯論，
    逕為不受理判決之諭知。
據上論斷，應依刑事訴訟法第452 條、第303 條第3 款、第307
條，判決如主文。
中    華    民    國    98    年    5    月    13    日
                  刑事第三庭法    官  黃永定
以上正本證明與原本無異。
如不服本判決應於收受送達後10日內向本院提出上訴書狀，並應
敘述具體理由；其未敘述上訴理由者，應於上訴期間屆滿後20日
內向本院補提理由書（均須按他造當事人之人數附繕本）「切勿
逕送上級法院」。
中    華    民    國    98    年    5    月    13    日
                            書 記 官  劉珍珍
附件：
臺灣基隆地方法院檢察署檢察官聲請簡易判決處刑書
                                      98年度偵字第1216號
    被      告  甲○○  男  54歲（民國○○年○月○日生）
                        住基隆市○○區○○街51號
                        國民身分證統一編號：Ｚ000000000號
上列被告因傷害案件，業經偵查終結，認宜聲請以簡易判決處刑
，茲將犯罪事實及證據並所犯法條分敘如下：
        犯  罪  事  實
一、甲○○於民國98年1月21日凌晨2時許，酒後在基隆市○○路
    與某不詳友人共同攔搭丙○○所駕駛車號228-NF號營小客車
    ，嗣於同日凌晨2 時45分許，甲○○在基隆市○○街63號前
    下車時，不慎遭車門夾到手指，竟遷怒丙○○而基於普通傷
    害人身體之故意，徒手毆打丙○○，丙○○趁隙下車撥打行
    動電話報警，甲○○竟又下車繼續毆打丙○○倒地，致丙○
    ○受有右側眼眶週邊挫傷、右側耳後挫傷、右側上唇腫及小
    擦傷、左上門齒斷裂之傷害。
二、案經丙○○訴由基隆市警察局第三分局報告偵辨。
        證  據  並  所  犯  法  條
一、訊據被告甲○○僅坦承於上揭時、地在車內毆打告訴人丙○
    ○3、4拳，辯稱：並未在車外繼續毆打告訴人云云。惟查：
    上揭犯罪事實，業據證人即告訴人證述綦詳，並有告訴人臺
    灣礦工醫院診斷證明書1 份附卷可稽，而觀諸告訴人所受傷
    勢，除挫傷外尚有擦傷，應非僅遭拳頭毆擊，是以告訴人指
    訴尚遭毆打倒地之情節較為可採，被告上開所辯無非係事後
    卸責之詞，不足採信，本案事證明確，被告犯嫌堪以認定。
二、核被告所為，係犯刑法第277條第1項之傷害罪嫌。
三、依刑事訴訟法第451條第1項聲請逕以簡易判決處刑。
    此  致
臺灣基隆地方法院簡易庭
中    華    民    國    98    年    4    月    13     日
                          檢 察 官   乙○○
中    華    民    國    98    年    4     月    15    日
                          書 記 官   林潔怡
參考法條：
中華民國刑法第277條第1項
（普通傷害罪）
傷害人之身體或健康者，處3年以下有期徒刑、拘役或1千元以下
罰金。


司法院資訊處製作；財團法人民間司法改革基金會備份。
